ko: 호환 브레이크액: DOT 3; DOT 4; DOT 5; DOT 5.1; 미네랄 오일; 지정되지 않음; 기타
ja: 対応ブレーキフルード: DOT 3; DOT 4; DOT 5; DOT 5.1; ミネラルオイル; 指定なし; その他
fr: Liquide de frein compatible: DOT 3; DOT 4; DOT 5; DOT 5.1; Huile minérale; Non spécifié; Autre
tr: Uyumlu fren hidroliği: DOT 3; DOT 4; DOT 5; DOT 5.1; Mineral yağ; Belirtilmemiş; Diğer
th: น้ำมันเบรกที่เข้ากันได้: DOT 3; DOT 4; DOT 5; DOT 5.1; น้ำมันแร่; ไม่ระบุ; อื่นๆ
en: Compatible brake fluid: DOT 3; DOT 4; DOT 5; DOT 5.1; Mineral oil; Not specified; Other
it: Liquido freni compatibile: DOT 3; DOT 4; DOT 5; DOT 5.1; Olio minerale; Non specificato; Altro
pl: Zgodny płyn hamulcowy: DOT 3; DOT 4; DOT 5; DOT 5.1; Olej mineralny; Nie określono; Inny
lt-LT: Suderinamas stabdžių skystis: DOT 3; DOT 4; DOT 5; DOT 5.1; Mineralinė alyva; Nenurodyta; Kita
el: Συμβατό υγρό φρένων: DOT 3; DOT 4; DOT 5; DOT 5.1; Ορυκτέλαιο; Δεν διευκρινίζεται; Άλλο
ru: Совместимая тормозная жидкость: DOT 3; DOT 4; DOT 5; DOT 5.1; Минеральное масло; Не указано; Другое
zh-TW: 相容煞車油: DOT 3; DOT 4; DOT 5; DOT 5.1; 礦物油; 未指定; 其他
nb: Kompatibel bremsevæske: DOT 3; DOT 4; DOT 5; DOT 5.1; Mineralolje; Ikke spesifisert; Annet
sv: Kompatibel bromsvätska: DOT 3; DOT 4; DOT 5; DOT 5.1; Mineralolja; Ej angivet; Övrigt
da: Kompatibel bremsevæske: DOT 3; DOT 4; DOT 5; DOT 5.1; Mineralsk olie; Ikke angivet; Andet
cs: Kompatibilní brzdová kapalina: DOT 3; DOT 4; DOT 5; DOT 5.1; Minerální olej; Nespecifikováno; Ostatní
pt-PT: Fluido de travões compatível: DOT 3; DOT 4; DOT 5; DOT 5.1; Óleo mineral; Não especificado; Outro
zh-CN: 适用制动液: DOT 3; DOT 4; DOT 5; DOT 5.1; 矿物油; 未指定; 其他
ro-RO: Lichid de frână compatibil: DOT 3; DOT 4; DOT 5; DOT 5.1; Ulei mineral; Nespecificat; Altele
fi: Yhteensopiva jarruneste: DOT 3; DOT 4; DOT 5; DOT 5.1; Mineraaliöljy; Ei määritetty; Muu
hr-HR: Kompatibilna tekućina za kočnicu: DOT 3; DOT 4; DOT 5; DOT 5.1; Mineralno ulje; Nije navedeno; Ostalo
vi: Dầu phanh tương thích: DOT 3; DOT 4; DOT 5; DOT 5.1; Dầu khoáng; Không chỉ định; Khác
es: Líquido de freno compatible: DOT 3; DOT 4; DOT 5; DOT 5.1; Aceite mineral; No especificado; Otro
de: Kompatible Bremsflüssigkeit: DOT 3; DOT 4; DOT 5; DOT 5.1; Mineralöl; Keine Angabe; Sonstige
sk-SK: Kompatibilná brzdová kvapalina: DOT 3; DOT 4; DOT 5; DOT 5.1; Minerálny olej; Nešpecifikované; Iné
hu: Kompatibilis fékfolyadék: DOT 3; DOT 4; DOT 5; DOT 5.1; Ásványi olaj; Nincs megadva; Egyéb
nl: Geschikte remvloeistof: DOT 3; DOT 4; DOT 5; DOT 5.1; Minerale olie; Niet gespecificeerd; Overige
pt-BR: Fluido de freio compatível: DOT 3; DOT 4; DOT 5; DOT 5.1; Óleo mineral; Não especificado; Outro
sl-SI: Združljiva zavorna tekočina: DOT 3; DOT 4; DOT 5; DOT 5.1; Mineralno olje; Ni navedeno; Drugo
bg-BG: Съвместима спирачна течност: DOT 3; DOT 4; DOT 5; DOT 5.1; Минерално масло; Не е посочено; Друго